臺灣新竹地方法院刑事宣示判決筆錄　　　100年度易字第288號
公　訴　人　臺灣新竹地方法院檢察署檢察官
被　　　告　林毅
　　　　　　陳鈺堂
　　　　　　李易軒
　　　　　　于欽豪
　　　　　　張志國
上列被告等因重利等案件，經檢察官提起公訴（100年度偵字第6
452、7471、7474、7477、7478號，100年度偵緝字第506號）後
，檢察官聲請改依協商程序而為判決，本院於中華民國100年10
月31日下午4時，在本院刑事第八法庭宣示判決，出席職員如下
：
　　　　　　　　　　　　　　　　　法　官　汪銘欽
　　　　　　　　　　　　　　　　　書記官　李佩玲
　　　　　　　　　　　　　　　　　通　譯　呂超進
法官起立朗讀判決主文、犯罪事實要旨、處罰條文，及告以上
訴限制、期間並提出上訴狀之法院，且諭知記載其內容：
一、主  文：
    林毅共同犯重利罪【犯罪事實要旨（二）(一)部分】，累犯，
    處有期徒刑月，如易科罰金，以新臺幣壹仟元折算壹日：
    又共同犯重利罪【犯罪事實要旨（二）(二)部分】，累犯，處
    有期徒刑月，如易科罰金，以新臺幣壹仟元折算壹日：又
    共同犯重利罪【犯罪事實要旨（二）(三)部分】，累犯，處有
    期徒刑月，如易科罰金，以新臺幣壹仟元折算壹日：又共
    同犯重利罪【犯罪事實要旨（二）(四)部分】，累犯，處有期
    徒刑月，如易科罰金，以新臺幣壹仟元折算壹日：又同犯
    重利罪【犯罪事實要旨（二）(五)部分】，累犯，處有期徒刑
    月，如易科罰金，以新臺幣壹仟元折算壹日：又共同犯重
    利罪【犯罪事實要旨（二）(六)部分】，累犯，處有期徒刑
    月，如易科罰金，以新臺幣壹仟元折算壹日：又共同犯重利
    罪【犯罪事實要旨（二）(七)部分】，累犯，處有期徒刑月
    ，如易科罰金，以新臺幣壹仟元折算壹日：又共同犯重利罪
    【犯罪事實要旨（二）(八)部分】，累犯，處有期徒刑月，
    如易科罰金，以新臺幣壹仟元折算壹日：又共同犯重利罪【
    犯罪事實要旨（二）(九)部分】，累犯，處有期徒刑月，如
    易科罰金，以新臺幣壹仟元折算壹日：又共同犯重利罪【犯
    罪事實要旨（二）(十)部分】，累犯，處有期徒刑月，如易
    科罰金，以新臺幣壹仟元折算壹日：又共同犯重利罪【犯罪
    事實要旨（二）(十一)部分】，累犯，處有期徒刑月，如易科
    罰金，以新臺幣壹仟元折算壹日。應執行有期徒刑貳年，如
    易科罰金，以新臺幣壹仟元折算壹日。
    陳鈺堂共同犯重利罪，處拘役肆拾日，如易科罰金，以新臺
    幣壹仟元折算壹日。
    于欽豪共同犯重利罪，累犯，處拘役伍拾日，如易科罰金，
    以新臺幣壹仟元折算壹日。
    張志國共同犯重利罪，累犯，處有期徒刑月，如易科罰金
    ，以新臺幣壹仟元折算壹日。
    李易軒在公眾得出入之場所賭博財物，處罰金新臺幣壹萬元
    ，如易服勞役，以新臺幣壹仟元折算壹日。
二、犯罪事實要旨：
（一）林毅曾於民國96年間因詐欺案件，經本院於97年3月31日
      以96年度竹簡字第1329號刑事簡易判決判處有期徒刑4月
      ，於97年5月1日判決確定，甫於97年9月4日易科罰金執行
      完畢。張志國曾於96年間因妨害自由等案件，經本院於97
      年8月28日以96年度訴字第497號判決判處有期徒刑8月，
      減為有期徒刑4月，於97年9月22日判決確定，已於99年9
      月30日執行完畢（張志國另於98年間因詐欺案件，經臺灣
      臺南地方法院於98年9月2日以98年度訴字第949號判決判
      處有期徒刑6月，於98年9月28日判決確定；又於99年間因
      偽造文書等案件，經臺灣臺北地方法院以99年度訴字第23
      8號判決判處應執行有期徒刑3年確定；嗣上開2案件再經
      臺灣高等法院以100年度聲字第688號裁定應應執行刑為有
      期徒刑3年4月確定，現在法務部矯正署新竹監獄執行）。
      于欽豪曾於96年間因妨害自由案件，經臺灣桃園地方法院
      於96年10月19日以96年度桃簡字第2174號刑事簡易判決判
      處有期徒刑3月，減為有期徒刑1月15日，於96年11月20日
      判決確定，已於97年1月9日易科罰金執行完畢。
（二）林毅仍不知悔改，猶於99年8月起受僱於成年之唐志華（
      臺灣新竹地方法院檢察署通緝中），與唐志華共同基於重
      利之犯意聯絡，並就下列(一)、(八)、(九)部分各與于欽豪、張
      志國、陳鈺唐共同基於重利之犯意聯絡，共同為下列之重
      利行為：
    (一)唐志華趁徐淑鳳急迫需款孔急之際，先後於99年6月20日
      及99年8月30日，均在新竹市○○路455號徐淑鳳所經營之
      「八吉祥寶石精品店」內先後貸予徐淑鳳各新臺幣（下同
      ）20萬元及25萬元，並約定利息為每月為1期，每期利率
      各以名義上借款金額之月息10分（10%）及8分（8%）計算
      ，即借款時各先預扣第1期利息2萬元，實際上唐志華僅各
      交付徐淑鳳18萬元及23萬元。嗣於99年9月間，再由林毅
      、于欽豪前往新竹市○○路455號徐淑鳳所經營之「八吉
      祥寶石精品店」及新竹市○○路徐淑鳳住家巷口附近，接
      續向徐淑鳳收取上開2筆借款之當月利息4萬元，旋徐淑鳳
      即透過陳鑑文將該當月利息4萬元交付林毅（其餘部分已
      據檢察官更正減縮），而取得與原本顯不相當之重利。
    (二)唐志華趁陳鑑文急迫需款孔急之際，先後於99年3月底某
      日、同年6月底某日及同年8月底某日，均在新竹市○○○
      街17號唐志華住處，由唐志華先後貸予陳鑑文10萬元、30
      萬元及30萬元，並約定利息為每月1期，每期利率均以名
      義上借款金額之月息10分（10%）計算，即借款時各先預
      扣第1期利息1萬元、3萬元及3萬元，實際上唐志華僅各交
      付陳鑑文9萬元、27萬元及27萬元。嗣唐志華再指示推由
      林毅向陳鑑文接續收取第1筆借款3期（即99年9月至同年
      11月）利息計3萬元；第2筆借款3期（即99年9月至同年11
      月）利息計9萬元；第3筆借款3期（即99年9月至同年11月
      ）利息計9萬元（其餘部分已據檢察官更正減縮），而取
      得與原本顯不相當之重利。
    (三)唐志華趁鄭家鑫急迫需款孔急之際，推由林毅介紹，先後
      於99年9月初某日及同年10月底某日，均在新竹市○○路5
      4號「8號咖啡廳」，由唐志華先後貸予鄭家鑫各5萬元及6
      萬元，並約定利息為每月1期，每期利率均以名義上借款
      金額之月息10分（10%）計算，即借款時各先預扣第1期利
      息5千元及6千元，實際上唐志華僅各交付鄭家鑫4萬5千元
      及5萬4千元，鄭家鑫則分別簽發發票日99年10月初、99年
      11月底面額各5萬元、6萬元（即分別包括實際借得之本金
      4萬5千元、5萬4千元及利息5千元、6千元）之支票2紙予
      唐志華，屆期均由唐志華提示兌現，而取得與原本顯不相
      當之重利。
    (四)唐志華趁田曜誠急迫需款孔急之際，先後於99年10月間某
      2日，均在新竹市○○路○段393號5樓，由唐志華先後2次
      各貸予田曜誠100萬元，並約定利息為每月1期，每期利率
      均以名義上借款金額之為月息7.5分（7.5%）計算，即借
      款時先預扣第1期利息各7萬5千元，實際上唐志華僅各交
      付田曜誠92萬5千元。嗣唐志華再指示推派林毅在新竹市
      ○○路○段393號5樓向田曜誠接續收取99年11月及99年12
      月之利息計30萬元，而取得與原本顯不相當之重利。
    (五)唐志華趁蔡金石急迫需款孔急之際，先後於99年10月8日
      、99年10月15日、99年11月5日、99年12月9日、99年12
      月29日及99年12月30日，均在新竹市○○路與四維路口，
      由唐志華或林毅先後貸予40萬元、39萬元、38萬元、30
      萬元、46萬元和47萬元，並約定利息為每月1期，每期利
      率均以名義上借款金額之月息10分（10%）計算，即借款
      時各先預扣第1期利息4萬元、3萬9千元、3萬8千元、3萬
      元、4萬6千元及4萬7千元，實際上唐志華僅各交付蔡金石
      36萬元、35萬1千元、34萬2千元、27萬元、41萬4千元及
      42萬3千元，蔡金石則分別交付發票人為連俊富、發票日
      均為1個月期、面額分別為上開名義上借款金額之支票共6
      紙予唐志華或林毅，屆期該支票均由唐志華提示兌現，而
      取得與原本顯不相當之重利。
    (六)唐志華趁陳洪根及綽號「茶壺」之姓名年籍不詳成年男子
      急迫需款孔急之際，於99年9月初某日，在新竹市○○路
      187號前，推由林毅出面貸予陳洪根及綽號「茶壺」之姓
      名年籍不詳成年男子共3萬元，並約定利息為每月1期，每
      期利率以名義上借款金額之月息20分（20%）計算，即借
      款時先預扣第1期利息6千元，實際上林毅僅交付陳洪根及
      綽號「茶壺」之姓名年籍不詳成年男子共2萬4千元，利息
      則由陳洪根與綽號「茶壺」之姓名年籍不詳成年男子各自
      平均分擔，即應由陳洪根與綽號「茶壺」之姓名年籍不詳
      成年男子每月各付利息3千元。嗣唐志華再指示推派林毅
      向陳洪根接續收取99年10月至同年12月共3期利息計9千元
      ，而取得與原本顯不相當之重利。
    (七)唐志華趁朱晙瑆急迫需款孔急之際，先後於99年3月間某
      日，均在新竹市○○○街17號唐志華住處，由唐志華先後
      貸予朱晙瑆5萬元、3萬元及2萬元，並約定利息為每月1期
      ，每期利率以名義上借款金額之月息3分（3%）計算，即
      借款時各先預扣第1期利息1千5百元、9百元及6百元，實
      際上唐志華僅各交付朱晙瑆4萬8千5百元、2萬9千1百元、
      1萬9千4百元。嗣唐志華再指示推派林毅向朱晙瑆接續收
      取99年8月至同年12月之利息計1萬5千元（其餘部分已據
      檢察官更正減縮），而取得與原本顯不相當之重利。
    (八)唐志華趁劉彥君急迫需款孔急之際，由李志偉（臺灣新竹
      地方法院檢察署通緝中）介紹，於99年8月14日在新竹市
      ○○街77號前，由唐志華貸予劉彥君4萬元，並約定利息
      為每月1期，每期利率以名義上借款金額之月息25分（25%
      ）計算，即借款時先預扣第1期利息1萬元，實際上唐志華
      僅交付劉彥君3萬元。嗣唐志華再指示推派林毅向劉彥君
      接續收取99年9月及99年10月之利息計2萬元；林毅復於99
      年12月26日指派具犯意聯絡之張志國至新竹縣新埔鎮新埔
      國中前，推由張志國向劉彥君收取當月利息1萬元，而取
      得與原本顯不相當之重利。
    (九)唐志華趁范安富急迫需款孔急之際，於99年10月25日在新
      竹市○○路130號殯儀館內，由陳鈺堂介紹林毅出面貸予
      范安富2萬元，林毅並依唐志華之指示與范安富約定利息
      為每月1期，每期利率以名義上借款金額之月息20分（20%
      ）計算，即借款時先預扣第1期利息4千元，實際上林毅僅
      交付范安富1萬6千元。嗣唐志華再指示推派林毅向范安富
      接續收取99年11月及99年12月之利息計8千元；林毅復於1
      00年1月及100年2月（起訴書誤載為99年1月及2月）間某
      日指派陳鈺堂在新竹市○○路130 號殯儀館內及新竹市立
      棒球場前，分別向范安富接續收取各當月之利息計8千元
      ，而取與原本顯不相當之重利。
    (十)唐志華趁吳木霖急迫需款孔急之際，於99年10月間某日，
      在新竹市○○路54號「8號咖啡廳」，由唐志華貸予吳木
      霖30萬元，約定利息為每月1期，每期利率以名義上借款
      金額之月息15分（15%）計算，即借款時先預扣第1期利息
      4萬5千元，實際上唐志華僅交付吳木霖25萬5千元。嗣唐
      志華再指示推派林毅向吳木霖收取99年11月份之利息4萬5
      千元，又接續向吳木霖收取99年12月份不足額之利息2萬5
      千元，而取得與原本顯不相當之重利。
    (十一)唐志華趁林維凱急迫需款孔急之際，於99年10月底某日，
      在新竹市○○路新竹教育大學前，推由林毅出面貸予林維
      凱2萬元，林毅並依唐志華指示與林維凱約定利息為每月1
      期，每期利率以名義上借款金額之月息15分（15%）計算
      ，即借款時先預扣第1期利息3千元，實際上林毅僅交付林
      維凱1萬7千元，林維凱則簽發面額2萬元之本票1紙予林毅
      ，而取得與原本顯不相當之重利。
（三）李易軒基於賭博之犯意，於99年10月至同年11月間，接續
      多次在張書瑋（另案偵查中）所經營公眾得出入之「天下
      」簽賭網站（網址：http://ts1688.net）下注賭博財物
      ，其賭法係以國內、外之職業運動，如美國職棒、NBA 職
      籃、足球、臺灣職棒等之比賽勝負為賭注，賭法、賠率均
      依當日網站公告為之，每週結算賭資1次，賭輸時由李易
      軒將現金交付友人呂佩（另案偵查中）轉交予張書瑋，賭
      贏時亦透過呂佩取得下注金額之賭金。
三、處罰條文：
    刑法第344條、第266條第1項前段。
四、協商判決除有刑事訴訟法第455條之4第1項第1款於本訊問程
    序終結前，被告撤銷協商合意或檢察官撤回協商聲請者；第
    2款被告協商之意思非出於自由意志者；第4款被告所犯之罪
    非第455條之2第1項所定得以協商判決者；第6款被告有其他
    較重之裁判上一罪之犯罪事實者；第7款法院認應諭知免刑
    或免訴、不受理者等情形之一，及違反同條第2項「法院應
    於協商合意範圍內為判決；法院為協商判決所科之刑，以宣
    告緩刑或2年以下有期徒刑、拘役或罰金為限」之規定外，
    檢察官與被告均不得上訴。
五、如有前項得上訴之情形，得自收受宣示判決筆錄送達之日起
    10日內，向本院提出上訴書狀，上訴於第二審法院。
中    華    民    國    100    年    10   月    31    日
                      刑事第三庭  書記官  李佩玲
                                  法  官  汪銘欽
以上筆錄正本係依照原本作成。
中    華    民    國    100    年    10   月    31    日
                                  書記官  李佩玲
附錄論罪科刑法條：
中華民國刑法第344條
乘他人急迫、輕率或無經驗貸以金錢或其他物品，而取得與原本
顯不相當之重利者，處1年以下有期徒刑、拘役或科或併科1千元
以下罰金。
中華民國刑法第266條：
在公共場所或公眾得出入之場所賭博財物者，處 1 千元以下罰
金。但以供人暫時娛樂之物為賭者，不在此限。
當場賭博之器具與在賭檯或兌換籌碼處之財物，不問屬於犯人與
否，沒收之。